# 无形资产使用寿命

提问人：进击de巨人 时间：2020-01-06 17:22:51
，对于无形资产的使用寿命，如果合同性权利或其他法定权利能够在到期时因续约等延续，则仅当有证据表明企业续约不需要付出重大成本时，续约期才能够包括在使用寿命的估计当中。请问陈老师，这句话该怎么理解呢？如果付出重大代价，为什么就不计入寿命的估计呢？@chenyiwei

回答人：chenyiwei
如果需要付出重大代价才能续期，则一方面表明未来是否续期的不确定性显著增加，另一方面，通过支付大额成本获得续期，实际上是确认了一项新的无形资产，相应地原先的无形资产应在续期前终止确认，也就是相当于原资产的摊销年限不应包含需要付出重大成本才可能获得的续期期间。